臺灣臺北地方法院刑事裁定　　　　　　 100年度聲字第3299號
聲　請　人　臺灣臺北地方法院檢察署檢察官
受　刑　人　曾和鈞
上列聲請人因受刑人數罪併罰有二裁判以上，聲請定其應執行之
刑（100年度執聲字第2028號），本院裁定如下：
    主  文
曾和鈞因犯附表所示各罪，應執行有期徒刑拾壹月，如易科罰金
，以銀元佰元即新臺幣玖佰元折算壹日。
    理  由
一、聲請意旨略以：受刑人曾和鈞因犯附表所示各罪，先後經判
    決確定如附表所示，應依刑法第53條、第51條第5 款規定，
    各定其應執行之刑，並諭知易科罰金之折算標準，爰依刑事
    訴訟法第477 條第1 項聲請裁定等語。
二、按數罪併罰，有二裁判以上者，依刑法第51條之規定，定其
    應執行之刑；數罪併罰，分別宣告其罪之刑，宣告多數有期
    徒刑者，於各刑中之最長期以上，各刑合併之刑期以下，定
    其刑期，但不得逾30年，刑法第53條、第51條第5 款分別定
    有明文。次按數罪併罰，應依分別宣告其罪之刑為基礎，定
    其應執行刑，此觀刑法第51條規定自明，故一裁判宣告數罪
    之刑，雖曾經定其執行刑，但如再與其他裁判宣告之刑定其
    執行刑時，前定之執行刑當然失效，仍應以其各罪宣告之刑
    為基礎，定其執行刑，不得以前之執行刑為基礎，以與後裁
    判宣告之刑，定其執行刑。按又法律上屬於自由裁量之事項
    ，並非概無法律性之拘束，自由裁量係於法律一定之外部性
    界限內（以定執行刑言，即不得違反刑法第51條之規定）使
    法官具體選擇以為適當之處理；因此在裁量時，必須符合所
    適用之法規之目的。更進一步言，須受法律秩序之理念所指
    導，此亦即所謂之自由裁量之內部性界限。關於定應執行之
    刑，既屬自由裁量之範圍，其應受此項內部性界限之拘束，
    要屬當然，此有最高法院59年臺抗字第367 號、80年臺非字
    第473 號判例要旨可資參照。
三、經查：
  (一)受刑人因犯附表所示各罪，先後經判處如附表所示之刑確定
    ，又其中附表編號1 、2 所示各罪，並經臺灣新竹地方法院
    以100 年度聲字第441 號裁定定應執行刑為有期徒刑8 月確
    定等情，有臺灣高等法院被告前案紀錄表1 份、各該刑事判
    決及裁定在卷可稽（本院99年度簡字第4405號判決、臺灣新
    竹地方法院99年度易緝字第16號判決、100年度聲字第441號
    裁定、本院99年度訴字第1931號判決），是按前揭說明，附
    表所示各罪，均符合數罪併罰定應執行刑之要件。
  (二)又關於刑法第51條多數徒刑之定執行刑標準，前於95年7 月
    1 日修正施行，依修正前之刑法第51條第5 款規定，宣告多
    數有期徒刑者，於各刑中之最長期以上，各刑合併之刑期以
    下，定其刑期，但不得逾20年，而依修正後之第51條第5 款
    規定，將定執行刑之上限提高為有期徒刑30年，本件如附表
    編號1 所示之罪係受刑人於刑法修正施行前所犯，如附表編
    號2 、3 所示之罪，則係受刑人在刑法修正施行後所犯，惟
    按裁判確定前犯數罪，而依刑法第51條定應執行刑時，其中
    一罪在新法施行前者，亦應為新舊法比較（此有最高法院95
    年第8 次刑事庭會議決議可資參照），而經比較適用結果，
    以修正前刑法規定有利於被告，是應依刑法第2 條第1 項前
    段，適用修正前刑法第51條第5 款規定，就附表所示各罪定
    應執行有期徒刑11月。
  (三)再按關於數罪併罰定應執行刑得易科罰金之條件，依90年1
    月4 日修正、1 月10日公布（即95年6 月30日以前有效施行
    ）之刑法第41條第2 項規定，併合處罰之數罪，均符合得易
    科罰金之條件，而其應執行刑逾6 月者，亦得易科罰金；依
    94年1 月7 日修正、94年2 月2 日公布、95年7 月1 日至98
    年6 月18日有效施行之刑法第41條第2 項規定，併合處罰之
    數罪，其應執行之刑未逾6 月者，始得易科罰金；而依98年
    6 月19日公布之司法院大法官釋字第662 號解釋之意旨，及
    98年12月30日公布、施行之刑法第41條第8 項規定，於併合
    處罰之數罪均得易科罰金，其應執行之刑逾6 月者，亦得易
    科罰金。又按刑法施行法第3 條之1 第3 項規定：「於94年
    1 月7 日刑法修正施行前犯併合處罰數罪中之一罪，且該數
    罪均符合第41條第1 項得易科罰金之規定者，適用90年1 月
    4 日修正之刑法第41條第2 項規定。」該規定旨在闡明數罪
    併罰之案件，其中數罪係行為人在95年6 月30日以前所犯，
    另數罪係在95年7 月1 日施行之刑法第41條第2 項時期所犯
    ，則經定應執行刑後，該執行刑仍得適用修正前刑法第41條
    第2 項得易科罰金之條件，而雖依現行刑法第41條第8 項規
    定，併合處罰之數罪均得易科罰金者，其經定執行刑逾有期
    徒刑6 月，依法仍得易科罰金，惟此與前述95年6 月30日以
    前有效施行之刑法第41條第2 項規定並無不同，且98年12月
    30日刑法第41條修正公布及施行時，並未修正上開刑法施行
    法第3條之1規定，則併合處罰之數罪有部分在95年6月30日
    前所犯，且該數罪均得易科罰金者，仍應依上開刑法施行法
    第3條之1規定，一律適用95年6月30日前有效施行之刑法第
    41 條第2項規定諭知得易科罰金之旨。本件受刑人於95年6
    月30日以前，犯如附表編號2 所示之罪，符合得易科罰金之
    條件，又於95年7月1日以後，犯附表編號1、3所示之罪，亦
    屬得易科罰金之罪刑，上開數罪併罰中之一罪，既係受刑人
    於95年6月30日以前所犯，經本院定執行刑後，即應依95 年
    6月30日前有效施行之刑法第41條第2項規定諭知易科罰金之
    折算標準。
  (四)另受刑人犯附表編號2所示之罪，係在95年6月30日前（即94
    年1月7日修正、94年2月2日公布之刑法於95年7月1日施行前
    ）所犯，依原確定判決所定之易科罰金折算標準，應以銀元
    300元即新臺幣900元折算1日，而受刑人犯附表編號1、3所
    示之罪，依原確定判決所定之易科罰金折算標準，則應以新
    臺幣1,000元折算1日，上開2罪之易科罰金之折算標準既有
    不同，是就受刑人所定之應執行刑，仍應依刑法第2條第1項
    規定之意旨，擇對受刑人最有利之折算標準定之，故爰依95
    年6月30日前有效施行（即90年1月4日修正、1月10日公布）
    之刑法第41條第1項前段、廢止前罰金罰鍰提高標準條例第2
    條第1項規定，諭知如主文所示之易科罰金折算標準。
四、依刑事訴訟法第477 條第1 項、刑法第53條，95年6 月30日
    前施行之刑法第41條第1 項前段、第2 項、第51條第5 款，
    廢止前罰金罰鍰提高標準條例第2 條第1 項，裁定如主文。
中    華    民    國  100     年    11    月    25    日
                  刑事第十四庭  法  官  陳思帆
以上正本證明與原本無異。
如不服本裁定，應於收受送達後5 日內向本院提出抗告狀。
                                書記官  林素霜
中    華    民    國   100    年    11    月    29    日
附表：
┌──┬──────┬────┬────┬──────┬─────┬────┬────┬────┐
│編號│罪名        │宣告刑  │犯罪日期│偵查案號    │最後事實審│判決日期│確定判決│確定日期│
├──┼──────┼────┼────┼──────┼─────┼────┼────┼────┤
│ 1. │行使偽造私文│有期徒刑│99.8.14 │臺北地檢署99│本院99年度│99.12.2 │同前    │100.1.3 │
│    │書罪        │3 月（得│        │年度偵字第  │簡字第4844│        │        │        │
│    │            │易科罰金│        │22825號     │號        │        │        │        │
│    │            │）      │        │            │          │        │        │        │
├──┼──────┼────┼────┼──────┼─────┼────┼────┼────┤
│ 2. │連續詐欺取財│有期徒刑│93.4.5- │新竹地檢署94│新竹地院99│100.3.1 │同前    │100.3.31│
│    │罪          │6 月（得│93.8.5  │年度發查偵字│年度易緝字│        │        │        │
│    │            │易科罰金│        │第71號      │第16號    │        │        │        │
│    │            │）      │        │            │          │        │        │        │
├──┼──────┼────┼────┼──────┼─────┼────┼────┼────┤
│ 3. │圖利容留女子│有期徒刑│99年8 月│臺北地檢署99│本院99年度│100.4.14│同前    │100.5.11│
│    │與人猥褻罪  │4 月（得│起至99年│年度偵字第  │訴字第1931│        │        │        │
│    │            │易科罰金│8月13日 │19283號     │號        │        │        │        │
│    │            │）      │        │            │          │        │        │        │
├──┴──────┴────┴────┴──────┴─────┴────┴────┴────┤
│以上編號至1、2所示二罪曾經臺灣新竹地方法院以100年度聲字第441號定應執行有期徒刑8月確定。       │
└───────────────────────────────────────────────┘